# 代其他方出资的会计处理

提问人：学无止境 cui 时间：2018-04-24 20:24:23
请问版主和各位老师，公司如果代其他方投资入股另一公司，被投资公司的章程和工商备案上的股东名称都是我公司，但是实际是我公司是代其他方出资的，也就是说我公司是名义股东，关于支付的投资款如何进行会计处理？问了一位前辈说是放在可供出售金融资产，即可供出售债务工具，这样处理合适吗？

回答人：chenyiwei
如果这部分股权对应的股东权利完全归属于委托方，则该项股权投资对受托方而言不符合资产定义，不能确认为受托自身的对外股权投资。如果出资款项是受托方代垫的，则受托方可以据此确认对委托方的一项债权。